【裁判字號】    95,易,1951
【裁判日期】    951226
【裁判案由】    竊盜等
【裁判全文】
臺灣高雄地方法院刑事判決              95年度易字第1951號
公  訴  人  臺灣高雄地方法院檢察署檢察官
被      告  丙○○
上列被告因竊盜等案件，經檢察官提起公訴（95年度偵字第2736
9 號），被告於本院審理程序進行中，就被訴犯罪事實為有罪之
陳述，經本院告知簡式審判程序意旨，並聽取公訴人及被告之意
見後，本院合議庭裁定依簡式審判程序審理，判決如下：
    主  文
丙○○攜帶兇器、毀越安全設備、於夜間侵入住宅竊盜，累犯，
處有期徒刑拾月，老虎鉗壹支，沒收；又於夜間侵入住宅竊盜，
累犯，處有期徒刑拾月；又於夜間侵入住宅竊盜，累犯，處有期
徒刑拾月。應執行有期徒刑貳年肆月，老虎鉗壹支，沒收。
    事  實
一、丙○○曾因竊盜案件，經本院於民國89年8 月9 日以89年度
    易字第2440號判處有期徒刑8 月，經臺灣高等法院高雄分院
    於89年10月26日以89年度上易字第1506號駁回上訴確定，並
    於91年1 月16日執行完畢。猶不知悔改，意圖為自己不法之
    所有，先後為下列竊盜行為：
  (一)先於95年8 月3 日至同年月6 日間某日凌晨天未亮之夜間，
    持其所有客觀上足供兇器使用之老虎鉗1 支，前往乙○○及
    丁○○位於高雄市苓雅區○○○ 路15巷8 號4 樓住宅（起訴
    書誤載為高雄市苓雅區○○○ 路15巷8 之3 號4 樓，又該住
    宅之5 樓與4 樓間，有室內樓梯相通），先持前開老虎鉗，
    破壞該處5 樓之鐵窗後，再踰越該處之鐵窗安全設備，而侵
    入該有人居住之住宅，竊取乙○○所有之筆記型電腦1 台（
    價值新台幣《下同》3 萬元）、桌上型電腦1 台（價值3 萬
    元）、國際牌21吋液晶電視1 台（價值3 萬元）、黃金飾品
    1 批（價值10萬元）、外幣（歐元、新加坡幣、港幣等，共
    值約2 萬元）、皮包5 只（價值10萬元）、珍珠戒指3 只（
    價值5 萬元）、鑽石4 只（價值10萬元）及SEIKO 男用手錶
    1 只（價值2000元）得手（檢察官贅載OMEGA 女用手錶1 只
    ）。
  (二)另於95年9 月15日凌晨4 、5 時許之夜間，再次前往丁○○
    及乙○○上開住處，先自該處5 樓攀爬至4 樓之陽台上，再
    徒手打開未上鎖之4 樓窗戶之方式侵入上開住宅，竊取丁○○所有之國際牌32吋液晶電視1 台、日立牌DVD 錄放影機1
    台（共價值約5 萬元）、黃金飾品1 批、咖啡色皮夾1 只（
    價值1000元）及OMEGA 女用手錶1 只（價值1 萬2000元），
    得手（檢察官漏載黃金飾品1 批、咖啡色皮夾1 只及OMEGA
    女用手錶1 只）。
  (三)又於95年10月16日凌晨4 時許之夜間，前往甲○○位於高雄
    市苓雅區○○○ 路15巷6 之3 號頂樓加蓋處（檢察官誤載為
    4 樓）住處，以自該處5 樓攀爬至4 樓之陽台上，徒手打開
    未上鎖之4 樓落地門進入後，再爬樓梯至5 樓頂樓加蓋處之
    方式侵入上開住宅，竊取甲○○所有之桌上型電腦1 台（含
    奇美牌19吋液晶螢幕1 個，價值3 萬2000元）得手，適丙○○將上開電腦裝箱尚未離開現場之際，即為甲○○發現報警
    而當場查獲。
二、案經乙○○、丁○○、甲○○訴由高雄市政府警察局苓雅分
    局移送台灣高雄地方法院檢察署檢察官偵查起訴。
    理  由
壹、程序方面：
    查本件被告丙○○所犯為死刑、無期徒刑、最輕本刑為3 年
    以上有期徒刑以外之罪，且非高等法院管轄第一審之案件，
    其於本院審理中就前揭被訴事實為有罪之陳述，經審判長告
    知簡式審判程序之旨，並聽取公訴人及被告之意見後，本院
    認無不得或不宜改依簡式審判程序進行之處，爰經本院合議
    庭裁定進行簡式審判程序，核先敘明。
貳、實體部分：
一、訊據被告於本院審理時坦承上開全部竊盜犯行，核與證人乙○○、丁○○及甲○○之證述指述情節相符，復有扣押筆錄
    、扣押物品目錄表、贓物認領保管單及照片等資料在卷可稽
    。故此，本件事證明確，被告犯行，均堪認定。
二、(一)查被告持以為犯罪事實一(一)竊盜行為之老虎鉗1 支，雖未
    扣案，然被告可持之破壞鐵窗，可見該老虎鉗質地堅硬，顯
    足以對人之生命、身體、安全構成威脅，係屬兇器無訛。(二)
    核被告犯罪事實一(一)所為，係犯刑法第321 條第1 項第3 款
    、第2 款及第1 款之攜帶兇器、毀越安全設備、於夜間侵入
    住宅竊盜罪；犯罪事實一(二)及(三)所為，均係犯刑法第321 條
    第1 項第3 款之夜間侵入住宅竊盜罪。原起訴書認被告犯罪
    事實一(一)部分係犯刑法第321 條第1 項第1 款、犯罪事實一
    (三)部分係犯刑法第320 條第1 項之普通竊盜罪及同法第306
    侵入住宅罪，容有未洽，惟公訴人業已當庭更正被告犯罪事
    實一(一)所為，係犯刑法第321 條第1 項第3 款、第2 款及第
    1 款之攜帶兇器、毀越安全設備、於夜間侵入住宅竊盜罪，
    及變更被告犯罪事實一(三)之起訴法條為刑法第321 條第1項
    第1 款之於夜間侵入住宅竊盜罪，是本院已無庸再行變更起
    訴法條（見本院卷第35頁）。被告3 次竊盜犯行，犯意各別
    ，行為互殊，侵害法益不同，應予分論併罰。又被告有前載
    之前科，有臺灣高雄地方法院檢察署刑案資料查註紀錄表及
    臺灣高等法院被告前案紀錄表各1 份在卷足憑，其於5 年以
    內再犯本件有期徒刑以上之罪，為累犯，應依刑法第47 條
    之規定加重其刑。爰審酌被告不知憑一己之力謀生，多次竊
    取他人財物，企圖不勞而獲，造成被害人等財產上之損害，
    其犯罪情節非輕，惟念其於犯罪之後坦承犯行，態度良好，
    且被害人已取回部分財物等一切情狀，分別量處如主文所示
    之刑，並合併定其應執行之刑。
三、本件被告事實一(一)犯加重竊盜犯行所用之老虎鉗1 支雖未扣
    案，然屬被告所有供犯罪所用之物，業經被告供承在卷（見
    本院卷第33頁），且查無其他證據足資證明老虎鉗1 支業已
    滅失，爰依刑法第38條第1 項第2 款規定沒收。
據上論斷，應依刑事訴訟法第273 條之1 、第299 條第1 項前段
，刑法第321 條第1 項第3 款、第2 款、第1 款、第47條第1 項
、第51條第5 款、第38條第1 項第2 款，判決如主文。
本案經檢察官劉慕珊到庭執行職務。
中    華    民    國    95    年    12    月    26    日
                  刑事第七庭    審判長法  官  李淑惠
                                      法  官  林俊寬
                                      法  官  張茹棻
以上正本證明與原本無異。
如不服本判決，應於判決送達後10日內，向本院提出上訴狀。
中    華    民    國    95    年    12    月    26    日
                                      書記官  陳惠玲
附錄法條
刑法第321條
犯竊盜罪而有下列情形之一者，處6月以上、5年以下有期徒刑：
一、於夜間侵入住宅或有人居住之建築物、船艦或隱匿其內
    而犯之者。
二、毀越門扇、牆垣或其他安全設備而犯之者。
三、攜帶兇器而犯之者。
四、結夥三人以上而犯之者。
五、乘火災、水災或其他災害之際而犯之者。
六、在車站或埠頭而犯之者。
前項之未遂犯罰之。


司法院資訊處製作；財團法人民間司法改革基金會備份。
